# 持有待售的子公司合并报表？陈版

提问人：呼叫帮助 时间：2010-05-04 16:16:36
本公司准备将对某子公司的长期股权投资进行转让,符合《企业会计准则解释第 1 号》规定的持有待售的其他非流动资产, 股权转让协议已经生效,股权转让的定价基准日:2009年 12 月 20 日,转让价格的确定方法:按基准日净资产的公允价值,双方协商，标的股权对应的损益:基准日之前的归老股东所有,基准日之后的新股东所有。标的公司现在仍由原股东的经营管理,尚未办理移交,过户手续。能否作为持有待售的其他非流动资产核算?如果是,可不可以不纳入合并报表范围? 同事一认为：根据新准则以“控制”为标准确定是否合并。这种情况下，因为实际经营管理仍在原股东控制下，所以仍应纳入合并范围。但持有待售的联营、合营投资应停止权益法。另外还应考虑一点：应按照《〈企业会计准则第 30 号—财务报表列报〉应用指南》中对终止经营的相关要求披露。同事二认为：不能纳入合并报表范围理由如下： 合并财务报表的合并范围应当以控制为基础加以确定。 （一）控制的定义 控制，是指一个企业能够决定另一个企业的财务和经营政策，并能据以从另一个企业的经营活动中获取利益的权力。控制通常具有如下特征： 1 ．控制的主体是唯一的，不是两方或多方。即对被投资单位的财务和经营政策的提议不必要征得其他方同意，就可以形成决议并付诸实施。 2 ．控制的内容主要是被控制方的财务和经营政策，这些财务和经营政策的控制一般是通过表决权来决定的。在某些情况下，也可以通过法定程序严格限制董事会、受托人或管理层对特殊目的主体经营活动的决策权，如规定除设立者或发起人外，其他人无权决定特殊目的主体经营活动的政策。 3 ．控制的性质是一种权力或法定权力，也可以是通过公司章程或协议、投资者之间的协议授予的权力。 4 ．控制的目的是为了获取经济利益，包括为了增加经济利益、维持经济利益、保护经济利益，或者降低所分担的损失等。 根据准则对“控制”的定义：控制，是指有权决定一个企业的财务和经营政策，并能据以从该企业的经营活动中获取利益。因此，“控制”的成立包含两个要素：一是对财务、经营政策的决定权；二是凭借该项决定权获取经济利益。两者缺一不可。 虽然标的公司现在仍由原股东的经营管理,尚未办理移交过户手续，所以老股东对财务、经营政策仍具有决定权；但双方已协商约定，标的股权对应的损益:基准日之前的归老股东所有,基准日之后的新股东所有。所以认为老股东的具有的经营决策权并不给决定权获取相关的经济利益。故不认为完全符合控制的定义，所以不能纳入合并报表。陈版您怎么理解这个问题？

回答人：chenyiwei
回复 楼主 呼叫帮助 的帖子在实务中，对于你说的“标的股权对应的损益:基准日之前的归老股东所有,基准日之后的新股东所有”的情况，一般新老股东双方会在评估基准日到实际股权交割日的过渡期内设立一个联合管理委员会或类似性质的机构，重大的财务和经营决策由双方共同决定，所以老股东在这种情况下往往会失去对被转让股权的子公司的控制。如果没有这方面的约定，但确实老股东已经不能再从被投资企业的经营活动中获取经济利益了，仅仅是代管的性质的，则可以认为不具有控制。 对于确实仍然具有控制的情形，如果被处置的子公司符合终止经营定义的，应在合并附注中根据准则规定披露与终止经营相关的信息。